Minutes et répertoires du notaire Jean JACQUES, 30 octobre 1548 - 1er septembre 1567 (étude XXIII)
Archives nationales
Minutes et répertoires du notaire Jean JACQUES (étude XXIII)
30 octobre 1548 - 1er septembre 1567
MC/ET/XXIII/2 - MC/ET/XXIII/33
Etude XXIII; Jacques, Jean
n ml
Archives nationales de France
Minutes et répertoires: la loi 2008-696 du 15 juillet 2008 relative aux archives a fixé à 75 ans à compter de la date de l'acte, ou à 25 ans à compter de la date du décès de l'intéressé si ce délai est plus bref, le délai de communication des minutes et répertoires des notaires; ce délai est porté à 100 ans à compter de la date de l'acte si le document se rapporte à un mineur (code du Patrimoine, articles L213-2, 4e d et 5e).
Autres documents de l'étude (dossiers de clients, comptabilité...): s'agissant d'archives privées, ces documents sont communicables selon les modalités fixées par le déposant ou le donateur.
Certains documents ne sont pas accessibles en raison de leur mauvais état de conservation.
Versement
Attention: ce notaire n'a pas laissé de répertoire pour son activité dans l'étude XXIII
Accès aux instruments de recherche de tous les notaires de l’étude XXIII
Archives de l'étude XXIII
- Minutes de Jean JACQUES, 30 octobre 1548 - 1er septembre 1567; MC/ET/XXIII/2 - MC/ET/XXIII/33
  - Minutes. 1548, 30 octobre - 1550, 24 janvier, 30 octobre 1548 - 24 janvier 1550; MC/ET/XXIII/2; registre
    Informations concernant le classement:
    Le niveau inférieur de description, quand il existe, correspond aux minutes d'actes. Toutes les minutes ne sont pas forcément décrites une à une. Les descriptions de ces minutes sont plus ou moins détaillées.
    - Bail à loyer concernant Thomas Sebillet, avocat en Parlement (auteur d'un 'Art Poétique Françoys ' de 1548), et Jean Despeaulx, marchand tonnelier à Paris, comme marguilliers de l'église Saint-Christophe., 10 novembre 1562; MC/ET/XXIII/2
      Origine de l'information:
      Fichier dit 'général' XVIe siècle (env. 30.000 actes), par le personnel du Minutier, 1930-1999 (fichier papier entièrement dématérialisé; voir contexte dans le Plan d’orientation général - Notaires de Paris, guides thématiques du Minutier).
      Date de création de la notice: 2008
      bail; Sebillet, Thomas; Despeaux, Jean; avocat au parlement (Ancien Régime); tonnelier
  - Minutes. 1549, 25 avril - 1550, avril, 25 avril 1549 - avril 1550; MC/ET/XXIII/3
    Informations complémentaires:
    1549, 25 avril à 1500, février.
    1550, 30 avril: un acte isolé.
    Un notaire Garnier signe parfois en premier.
    - Obligation de 420 écus d'or par Marc Bechot, général des monnaies du roi, envers Simon Goille, trésorier des menues affaires de la chambre du roi, pour prêt., 25 mai 1549; MC/ET/XXIII/3
      Histoire de l'art XVIe siècle, 1530-1600 (2698 actes), par Catherine Grodecki, 1971-1986 (fichier papier entièrement dématérialisé; voir contexte dans le Plan d’orientation général - Notaires de Paris, guides thématiques du Minutier).
      Date de création de la notice: 2009
      Date de révision: 2019 (Marie-Françoise Limon-Bonnet)
      obligation; Bechot, Marc; Goille, Simon; trésorier; magistrat
    - Fondation de service et procession en l'église Sainte-Marie-Madeleine en la Cité, par Nicole Arbaleste, aumônier du roi, à charge que la chapelle où le fondateur a fait bâtir son oratoire lui appartiendra., 20 février 1550; MC/ET/XXIII/3
      Métiers, personnes, lieux, 1540-1600 (1423 actes), par Catherine Grodecki, 1971-1986 (fichier papier entièrement dématérialisé; voir contexte dans le Plan d’orientation général - Notaires de Paris, guides thématiques du Minutier).
      fondation pieuse; Arbaleste, Nicole; prêtre
    - Marché pour la réalisation de saies d'hommes-d'armes par Jean Le Tellier, maître tailleur de robes sur le pont Saint-Michel, et Pierre Permichon (ou Dermichon), tailleur de Charles de Bourbon, capitaine de 40 lances des ordinaires du roi, pour faire 40 saies et 58 casaques pour la compagnie dudit seigneur., 24 mars 1550; MC/ET/XXIII/3
      marché; Saint-Michel (pont); Le Tellier, Jean; Permichon, Pierre; Dermichon, Pierre; Bourbon, Charles de (1523-1590) (?); tailleur d'habits
    - Marché par Guillaume Mareschal, maître scellier, rue de la Harpe, 'pour faire quarante devants de bardes garnis de leurs plancardes peintes à huile et vernies, selon le patron', pour la compagnie de quarante lances de Charles de Bourbon, prince de la Roche-sur-Yon., 24 mars 1550; MC/ET/XXIII/3
      marché; Harpe (rue de la); Mareschal, Guillaume; Charles de Bourbon (prince de La Roche-sur-Yon)
    - Alloué pour Jacques Grandmois, sculpteur, 3 août 1687; MC/ET/XXIII/3
      Artisans XVIIe, par M. Jurgens, M.A. Fleury, R. Gourmelon et le personnel du Minutier central, 1954-1996 (fichier papier entièrement dématérialisé; voir contexte dans le Plan d’orientation général - Notaires de Paris, guides thématiques du Minutier).
      Date de création de la notice: 2010
      Grandmois, Jacques
    - Accord pour Nicolas Durand, sculpteur sur bois., 11 septembre 1687; MC/ET/XXIII/3
      accord; Durand, Nicolas
    - Obligation par un marchand de bois à Vincent Bourgon (Bougron), maître sculpteur., 24 décembre 1687; MC/ET/XXIII/3
      obligation; Bourgon, Vincent
  - Minutes. 1549, 24 avril - 1550, 3 avril, 24 avril 1549 - 3 avril 1550; MC/ET/XXIII/4
    - Quittance d'Etienne de Flogny, religieux de l'ordre de Saint-Jean-de-Jérusalem, procureur et recteur du grand prieur de la maison du Temple à Paris, à Gilbert Dosme, avocat en Parlement., 8 mars 1550; MC/ET/XXIII/4
      Fichier dit 'général' XVIIe-XVIIIe siècles, par le personnel du Minutier, 1954-1999 ( fichier papier entièrement dématérialisé; voir contexte dans le Plan d’orientation général - Notaires de Paris, guides thématiques du Minutier).
      quittance; Flogny, Estienne de
  - Minutes. 1550, 8 avril - 1551, 30 mars, 8 avril 1550 - 30 mars 1551; MC/ET/XXIII/5; registre. Document détérioré.
    Le niveau inférieur de description, quand il existe, correspond aux minutes d'actes. Toutes les minutes ne sont pas forcément décrites une à une.
    Toutes les minutes de l'année 1551 de cet article ont été analysées une à une (ARNO 1551).
    - Reconnaissance de dette., 5 janvier 1551; MC/ET/XXIII/5
      Intervenant 1, en première partie:
      Nom, qualité: (Mme ou Mlle) Malortye de, Marie.
      Relations: épouse de l'intervenant 2, representé(e) par l'intervenant 03.
      Intervenant 2, indirect:
      Nom, qualité: (M.) Barbygy de, Benigne (écuyer, seigneur de bellenave).
      État civil: detenu.
      Intervenant 3, indirect:
      Nom, qualité: (M.) Gilbert, Jean.
      Profession: procureur au Parlement, Paris.
      Relations: intervenant pour l'intervenant 01.
      Intervenant 4, en deuxième partie:
      Nom, qualité: (M.) Robin, Jacques.
      Profession: geolier à la conciergerie, Paris
      Base Arno 1551 (base de données migrée: voir contexte dans le Plan d’orientation général - Notaires de Paris, guides thématiques du Minutier).
      Date de création de la notice: 2002
    - Demande, rachat de rente et paiement d'arrerages., 8 janvier 1551; MC/ET/XXIII/5
      Nom, qualité: (M.) Auvergne D', Francois (noble homme).
      Profession: conseiller sur le fait de la justice du tresor du roi, Paris.
      Relations: intervenant pour l'intervenant 02.
      Intervenant 2, en deuxième partie:
      Nom, qualité: (M.) Jarderoy, Jean.
      Profession: praticien au Parlement, Paris.
      Relations: intervenant pour l'intervenant 03.
      Nom, qualité: (M.) Bouchet, Antoine (écuyer).
      Relations: au service de l'intervenant 2
    - Procuration acte, execution d'arret du parlement, recouvrement d'heritage., 9 janvier 1551; MC/ET/XXIII/5
      Nom, qualité: (M.) Chenu, Simon (honorable homme).
      Profession: procureur au Châtelet, Paris.
      Relations: époux de l'intervenant 2.
      Intervenant 2, en première partie:
      Nom, qualité: (Mme ou Mlle) Vitry de, Ragonde.
      Relations: héritier de l'intervenant 3.
      Nom, qualité: (M.) Vitry de, Thibault (seigneur de crespieres).
      État civil: décédé.
      Relations: père de l'intervenant 2.
      Nom, qualité: (M.) (nom Inconnu) (bourgeois de Paris).
      Profession: marchand, Paris.
      Relations: neveu de l'intervenant 1
      procuration
    - Accommodement, proces au sujet d'un moulin., 9 janvier 1551; MC/ET/XXIII/5
      Nom, qualité: (M.) Bourbon de, Guy (honorable homme).
      Nom, qualité: (M.) Lebail, Sebastien.
      Profession: marchand, Saint-Arnoult-en-Yvelines (Yvelines).
      Domicile: Saint-Arnoult-en-Yvelines (Yvelines).
      Intervenant 3, en deuxième partie:
      Nom, qualité: (M.) Huet, Arnoult.
      Domicile: Saint-Arnoult-en-Yvelines (Yvelines)
    - Procuration acte, proces au sujet de succession., 9 janvier 1551; MC/ET/XXIII/5
      Nom, qualité: (M.) Vesse, Francois (honorable homme).
      Profession: conseiller au bailliage du Berry, Bourges (Cher).
      Domicile: Bourges (Cher).
      Relations: exécuteur testamentaire de l'intervenant 2.
      Nom, qualité: (Mme ou Mlle) Framberge, Francoise.
      État civil: décédée.
      Relations: veuve de l'intervenant 3.
      Nom, qualité: (M.) Penyn, Nicolas.
      Nom, qualité: (M.) Boisseau, Francois.
      Profession: procureur au Parlement, Paris
    - Procuration acte, proces au sujet de vente de maisons, Reims (Marne)., 10 janvier 1551; MC/ET/XXIII/5
      Nom, qualité: (M.) Favre, Guillaume (écuyer).
      Profession: tabellion, Reims, chalons-sur-Marne (Marne).
      Nom, qualité: (M.) Lescot, Jean (honorable homme).
      Nom, qualité: (M.) Tropmignot, Pierre (honorable homme)
      procuration; acte de vente
    - Bail à ferme, ratification, revenus de cure, Vieil-Evreux (Eure) Notre-Dame., 10 janvier 1551; MC/ET/XXIII/5
      Nom, qualité: (M.) Rezin, Barthelemy.
      Profession: curé, Vieil-Evreux (Eure), Notre-Dame.
      Nom, qualité: (M.) Chevestre, Jean.
      Profession: prêtre, Beaumont-le-Roger (Eure).
      Domicile: Beaumont-le-Roger (Eure)
      bail; ratification
    - Promesse, rachat de rente sur maison, Paris (FAUBOURG SAINT-GERMAIN-DES-PRES)., 14 janvier 1551; MC/ET/XXIII/5
      Nom, qualité: (M.) Herny, Michel (bourgeois de Paris).
      Profession: charron (maitre), Paris.
      Relations: vendeur(s) de l'intervenant 2.
      Nom, qualité: (M.) Cougis, Gentien.
      Domicile: Paris.
      Relations: débirentier(e) de l'intervenant 3.
      Nom, qualité: (personne morale) Quatre-Livres (hoirs), Nicolas
    - Procuration acte, recouvrement de revenus de vente de poivre., 16 janvier 1551; MC/ET/XXIII/5
      Nom, qualité: (M.) Regnault, Jacques (honorable homme).
      Profession: marchand, echevin, Rochelle (la) (Charente-Maritime).
      Relations: créancier(e) de l'intervenant 2.
      Nom, qualité: (M.) Legras, Guillaume (bourgeois de Paris).
      Nom, qualité: (M.) Duperat, Balthazar.
      Domicile: Paris
    - Procuration en blanc, recouvrement de 10 ecus d'or., 16 janvier 1551; MC/ET/XXIII/5
      Profession: marchand, echevin, Paris.
      Nom, qualité: (personne morale) Saveterre (hoirs), Laurent
    - Reconnaissance de dette., 17 janvier 1551; MC/ET/XXIII/5
      Nom, qualité: (M.) Georgin, Rene (honorable homme, bourgeois de Paris).
      Profession: orfevre (marchand), Paris.
      Nom, qualité: (M.) Michon, Augustin (noble homme, bourgeois de Paris)
    - Depot de pieces, foi et hommage pour fief et seigneurie, Grange-de-Brie (la) (Seine-et-Marne)., 19 janvier 1551; MC/ET/XXIII/5
      Nom, qualité: (M.) Ravenet de, Claude (noble homme, seigneur de rantigny).
      Relations: procureur de l'intervenant 2.
      Nom, qualité: (Mme ou Mlle) Brye de, Jeanne (dame de boissy-le-chatel et de la grange-de-brie).
      Nom, qualité: (M.) Ravenet de, Antoine (écuyer, seigneur de boissy-le-chatel et de la-grange-de-brie).
      Nom, qualité: (M.) Pithon, Charles.
      Profession: notaire au Châtelet, Paris
      dépôt de pièces
    - Procuration acte, proces au sujet de succession., 19 janvier 1551; MC/ET/XXIII/5
      Nom, qualité: (M.) Villeneufve de, Nicolas.
      Profession: menuisier (compagnon), Paris.
      Relations: héritier de l'intervenant 2.
      Nom, qualité: (M.) Villeneufve de, Jean.
      Profession: laboureur, Gennevilliers (Hauts-de-Seine).
      Domicile: Gennevilliers (Hauts-de-Seine).
      Relations: père de l'intervenant 1.
      Nom, qualité: (M.) Ledevois, Robert.
      Domicile: Gennevilliers (Hauts-de-Seine)
    - Quittance, recouvrement d'heritage., 19 janvier 1551; MC/ET/XXIII/5
      Relations: beau-père de l'intervenant 1.
      Nom, qualité: (M.) Behaigne, Pierre (bourgeois de Paris).
      Profession: marchand, Paris
      quittance
    - Accommodement, proces., 20 janvier 1551; MC/ET/XXIII/5
      Nom, qualité: (M.) Delacheval, Anne.
      Profession: aumonier ordinaire du roi, Bellot (Seine-et-Marne).
      Nom, qualité: (M.) May, Michel.
      Profession: prêtre, Paris.
      Domicile: Paris College de Navarre
    - Procuration en blanc, execution de sentence., 20 janvier 1551; MC/ET/XXIII/5
      Nom, qualité: (M.) Delacheval, Annet.
      Profession: aumonier ordinaire du roi, Bellot (Seine-et-Marne)
    - Quittance, remboursement de frais d'appel de sentence., 21 janvier 1551; MC/ET/XXIII/5
      Intervenant 2.
      Nom, qualité: (M.) Garnier, Jean.
      Profession: marchand, Ormoy (Essonne).
      Domicile: Ormoy (Essonne).
      Nom, qualité: (M.) Gilleton, Etienne.
      Profession: bourrelier, Saint-Mathurin (Essonne).
      Domicile: Saint-Mathurin (Essonne)
    - Quittance, salaires de voyages pour conduite de prisonniers., 26 janvier 1551; MC/ET/XXIII/5
      Nom, qualité: (M.) Riviere, Jean.
      Profession: cuisinier (compagnon), gaignedenier, Paris.
      Nom, qualité: (M.) Joyau, Etienne.
      Profession: sergent royal au bailliage du palais, Paris
    - Procuration en blanc, recouvrement de biens de succession., 26 janvier 1551; MC/ET/XXIII/5
      Nom, qualité: (M.) Macon, Jean.
    - Procuration en blanc, protection de biens provenant d'heritage., 27 janvier 1551; MC/ET/XXIII/5
      Nom, qualité: (M.) Bellenger, Jean (aine) (honorable homme).
      Profession: marchand, Venesmes (Cher).
      Domicile: Venesmes (Cher).
      Nom, qualité: (M.) Guincheux de, Jacques.
      État civil: décédé
    - Quittance, liquidation de succession., 28 janvier 1551; MC/ET/XXIII/5
      Nom, qualité: (M.) Chapperon, Martin.
      Profession: gaignedenier, Paris.
      Relations: héritier de l'intervenant 2, fils de l'intervenant 3.
      Nom, qualité: (Mme ou Mlle) Bouteruche, Michelle.
      Relations: mère de l'intervenant 1.
      Nom, qualité: (M.) Chapperon, Baudichon.
      quittance; liquidation
    - Procuration acte, proces., 29 janvier 1551; MC/ET/XXIII/5
      Nom, qualité: (M.) Coullot, Denis.
      Profession: laboureur, Plessis (le) (Seine-et-Marne).
      Domicile: Plessis (le) (Seine-et-Marne).
      Nom, qualité: (M.) Corard, Nicolas.
    - Procuration acte, recouvrement de pret., 29 janvier 1551; MC/ET/XXIII/5
      Nom, qualité: (M.) Leloup, Philippe (bourgeois de Paris).
      Nom, qualité: (M.) Drouyn, Antoine.
    - Rente, constitution., 29 janvier 1551; MC/ET/XXIII/5
      Nom, qualité: (M.) Felme de, Juryon (écuyer, seigneur de banthelu).
      Nom, qualité: (M.) Gagier, Michel.
      Nom, qualité: (M.) Chanvreulx, Raoul (honorable homme).
      constitution de rente
    - Procuration en blanc, recouvrement de revenus de la maladrerie de saint-remy., 30 janvier 1551; MC/ET/XXIII/5
      Nom, qualité: (M.) Robidot, Brice (honorable homme).
    - Procuration acte, recouvrement de toutes créances., 31 janvier 1551; MC/ET/XXIII/5
      Nom, qualité: (M.) Rossene, Jean.
      Profession: marchand, Saint-Flour (Cantal).
      Domicile: Saint-Flour (Cantal).
      Nom, qualité: (Mme ou Mlle) Ballarias, Ysabeau.
      Relations: épouse de l'intervenant 1
    - Bail à rente, terre, Argenteuil (Val-d'Oise)., 31 janvier 1551; MC/ET/XXIII/5
      Nom, qualité: (M.) Rueil de, Eustache (noble homme, seigneur de la grange).
      Nom, qualité: (M.) Motron, Jacquet.
      Profession: laboureur, Argenteuil (Val-d'Oise).
      Domicile: Argenteuil (Val-d'Oise)
      bail
    - Mariage, traite., 1er février 1551; MC/ET/XXIII/5
      Nom, qualité: (Mme ou Mlle) (nom Inconnu) (honorable femme).
      Relations: veuve de l'intervenant 2, mère de l'intervenant 3.
      Nom, qualité: (M.) Lemercier, Pierre (bourgeois de Paris).
      Nom, qualité: (Mme ou Mlle) Lemercier, Madeleine.
      Relations: fiancé(e) de l'intervenant 4.
      Nom, qualité: (M.) Martin, Jean (bourgeois de Paris).
      Profession: mercier (marchand), Paris
      contrat de mariage
    - Bail à rente, terre et seigneurie, Corbeil (Essonne)., 3 février 1551; MC/ET/XXIII/5
      Nom, qualité: (M.) Marle de, Wast (noble homme, seigneur de vaugien).
      Nom, qualité: (M.) Delalande, Alexandre (noble homme, seigneur de corbeil)
    - Quittance de rachat, rente., 3 février 1551; MC/ET/XXIII/5
    - Bail à loyer, maison et jardin, Alluets-le-Roi (Yvelines)., 5 février 1551; MC/ET/XXIII/5
      Nom, qualité: (M.) Cappitaine, Guillaume.
      Nom, qualité: (M.) Guigot, Jean.
      Profession: boulanger, Paris.
      Nom, qualité: (M.) Lefevre, Germain.
      Domicile: Alluets-le-Roi (Yvelines)
    - Rente, titre nouvel, vigne, Montreuil (Seine-Saint-Denis)., 6 février 1551; MC/ET/XXIII/5
      Nom, qualité: (M.) Habert, Philippe (honorable homme).
      Nom: Hotel-Dieu
      titre nouvel
    - Accommodement, proces au sujet de succession., 8 février 1551; MC/ET/XXIII/5
      Nom, qualité: (M.) Regnier, Jean.
      Profession: laboureur, marchand.
      Nom, qualité: (M.) Bocquet.
      Profession: vigneron, Quesnel (le) (Somme).
      Domicile: Quesnel (Somme)
    - Procuration acte, execution testamentaire., 12 février 1551; MC/ET/XXIII/5
      Nom, qualité: (M.) Thiboust, Thomas (noble homme).
      Profession: conseiller au Parlement, Paris.
      Relations: héritier de l'intervenant 4.
      Nom, qualité: (M.) Fournyer, Charles.
      Intervenant 3, en première partie:
      Nom, qualité: (M.) Fournier, Louis.
      Profession: prieur de saint-jean, Mauregard (Seine-et-Marne).
      Intervenant 4:
      Relations: tante de l'intervenant 1, tante de l'intervenant 2, tante de l'intervenant 3.
      Intervenant 5, en deuxième partie:
      Nom, qualité: (M.) Thiboust, Jacques (écuyer).
      Profession: elu, (BERRY).
      Nom, qualité: (M.) Heulin, Maurice
    - Rente, transport., 14 février 1551; MC/ET/XXIII/5
      Nom, qualité: (M.) Bigot, Marin.
      Profession: marchand de draps, Paris.
      Nom, qualité: (M.) Bigot.
      Profession: etudiant, Paris.
      Relations: fils de l'intervenant 1
      transport de droits
    - Procuration en blanc, recouvrement de créances., 14 février 1551; MC/ET/XXIII/5
      Nom, qualité: (M.) Desyssars, Alain.
      Profession: praticien, Paris.
    - Assignation, créance, revenus de vente de poivre., 17 février 1551; MC/ET/XXIII/5
      Relations: créancier(e) de l'intervenant 3.
      acte de vente
    - Quittance, arrerages de rente., 19 février 1551; MC/ET/XXIII/5
      Nom, qualité: (Mme ou Mlle) Baret.
      Relations: veuve de l'intervenant 2.
      Nom, qualité: (M.) Vivyer.
      Profession: libraire (marchand), Paris.
      Intervenant 3:
      Nom, qualité: (M.) Delahamee, Jean.
      Profession: verrier du roi, Paris.
      Relations: 2
    - Procuration en blanc, protection de biens., 20 février 1551; MC/ET/XXIII/5
      Nom, qualité: (M.) Delafosse, Francois (noble homme).
      Profession: clerc commis à la recette des deniers des francs-fiefs, (MAINE)
    - Procuration acte, reglement de succession., 21 février 1551; MC/ET/XXIII/5
      Nom, qualité: (Mme ou Mlle) Billy de, Perrette.
      Relations: veuve de l'intervenant 2, héritier de l'intervenant 2.
      Nom, qualité: (M.) Benoist, Charles.
      Profession: laboureur, Montfort-l'Amaury (Yvelines).
      Domicile: Montfort-l'Amaury (Yvelines).
      Nom, qualité: (M.) Herpin, Pierre.
    - Rente, titre nouvel, hotel et jardin, Villeparisis (Seine-et-Marne)., 21 février 1551; MC/ET/XXIII/5
      Nom, qualité: (M.) Joffrin, Nicolas (honorable homme, bourgeois de Paris).
      Nom: Chanoines de L'Eglise
    - Procuration en blanc, poursuite de toutes actions judiciaires., 23 février 1551; MC/ET/XXIII/5
      Nom, qualité: (M.) Cellot.
    - Transport, créance., 25 février 1551; MC/ET/XXIII/5
      Nom, qualité: (M.) Becquet, Jean (écuyer).
      Nom, qualité: (M.) Petit, Louis.
      Nom, qualité: (M.) Chefdeville, Jacques (bourgeois de Paris).
    - Procuration acte, recouvrement de créance., 25 février 1551; MC/ET/XXIII/5
      Nom, qualité: (M.) Sanguyn, Nicolas.
    - Cession, biens de succession., 25 février 1551; MC/ET/XXIII/5
      Nom, qualité: (M.) Bellanger, Jean (honorable homme).
      Nom, qualité: (Mme ou Mlle) Bellanger, Michelle.
      Relations: sœur de l'intervenant 1, héritier de l'intervenant 3.
      Nom, qualité: (M.) Bellanger, Andre.
      Profession: docteur en droit canon, Paris.
      Relations: frère de l'intervenant 1, frère de l'intervenant 2.
      Nom, qualité: (M.) Guillot, Pierre.
      Profession: tavernier (marchand), Chars (Val-d'Oise).
      Domicile: Chars (Val-d'Oise)
    - Procuration acte, proces., 28 février 1551; MC/ET/XXIII/5
      Nom, qualité: (M.) Barenton de, Jacques (écuyer, seigneur de marcy).
      Nom, qualité: (M.) Boneffe, Jean.
    - Procuration acte, execution de sentence., 1er janvier 1900; MC/ET/XXIII/5
      Nom, qualité: (M.) Dathies, Girard (noble homme, seigneur d'avron).
      Relations: débiteur de l'intervenant 2.
      Nom: Abbaye de Saint-Denis.
      Nom, qualité: (M.) Martin, Guillaume.
  - Minutes. 1551, 3 avril - 1552, 16 avril, 3 avril 1551 - 16 avril 1552; MC/ET/XXIII/6; registre
    - Procuration acte, plaidoirie., 30 mars 1551; MC/ET/XXIII/6
      Nom, qualité: (M.) Maupin, Guillaume.
      Profession: praticien en cour de Parlement, Paris.
      Nom, qualité: (M.) Lecoigneux, Gilles.
      Nom, qualité: (M.) Dumont, Michel.
      Nom, qualité: (M.) Desbois, Jean
    - Procuration acte, partage contentieux avec le bailli d'evreux pour des bourgs et pays., 3 avril 1551; MC/ET/XXIII/6
      Nom, qualité: (M.) Houdon de, Adam (seigneur de varennes et moulinfort et tisseau).
      Profession: bailli et capitaine, Gisors (Eure).
      Nom, qualité: (M.) La Porte de, Jean (seigneur de wasteville).
      Profession: lieutenant general au bailliage, Gisors (Eure)
      partage; procuration
    - Apprentissage, métier orfevre., 9 avril 1551; MC/ET/XXIII/6
      Nom, qualité: (M.) Guychard, Hugues.
      Profession: orfevre (apprenti), Paris.
      Relations: présenté(e) par l'intervenant 02.
      Nom, qualité: (M.) Guychard, Jean (bourgeois de Paris).
      Nom, qualité: (M.) Debournay Dit Panye, Girard (bourgeois de Paris).
      Profession: orfevre (maitre), Paris
      contrat d'apprentissage
    - Transaction, desistement, terre et seigneurie vendus en remere, Chastelle-les-Oudry (Saône-et-Loire)., 9 avril 1551; MC/ET/XXIII/6
      Nom, qualité: (M.) Besty de, Simon (seigneur de grosloup).
      Relations: stipulant pour l'intervenant 02.
      Nom, qualité: (M.) Viry de, Claude (seigneur de la foret et de viry).
      Nom, qualité: (M.) Saint-Anthot de, Antoine (seigneur de saint-anthot et de masoncles).
      Profession: president au Parlement de normandie, Rouen (Seine-Maritime)
      accord
    - Reconnaissance de dette, condamnation civile., 10 avril 1551; MC/ET/XXIII/6
      Nom, qualité: (M.) Guzeman de, Francois.
      État civil: detenu à la conciergerie.
      Profession: capitaine de gens de pied pour le roi.
      Nom, qualité: (M.) La Mothe de, Jean (jeune).
      Profession: enlumineur, Paris.
      Relations: fils de l'intervenant 3, frère de l'intervenant 4.